【裁判字號】    89,交易,75
【裁判日期】    890222
【裁判案由】    過失傷害
【裁判全文】
臺灣臺南地方法院刑事判決                        八十九年度交易字第七五號
    公  訴  人  臺灣台南地方法院檢察署檢察官
    被      告  乙○○
右列被告因過失傷害案件，經檢察官提起公訴（八十八年度偵字第一三九九六號），
本院判決如左：
    主  文
乙○○因過失傷害人，處罰金伍佰元，如易服勞役，以佰元折算壹日。
    事  實
一、乙○○於民國八十八年六月十一日上午九時十分許，駕駛車號Ｎ八－六三八六號
    自小客車，沿台南市○○路自東向西行駛。途經北成路與北成路一八六巷無號誌
    之交岔路口時，原應注意車前狀況及減速慢行，作隨時停車之準備，而依當時情
    況亦無不能注意之情事，疏未注意。適有甲○○駕駛車號ＵＸ－０二八三號自小
    客車，沿北安路一段二六二巷自南向北行駛，欲穿過北成路往北成路一八六巷行
    駛，亦疏未注意支線道車應讓幹道車先行，貿然行駛，乙○○避煞不及，致其車
    頭撞及甲○○駕駛之小客車之右側，造成甲○○受有右手中指及無名指第二指節
    外側挫傷之傷害。乙○○在警員據報前來處理，尚不知何人駕駛肇事前，主動向
    警員表明其為肇事車輛之駕駛人，並接受裁判。
二、案經甲○○訴由台灣台南地方法院檢察署檢察官偵查起訴。
    理  由
一、訊據被告乙○○對伊於右揭時地駕車肇事之事實，自警訊以迄偵審均供認不諱，
    核與告訴人指訴之情節相符，並有道路交通事故調查報告表（一）、（二）各一
    紙，相片八幀附卷足資佐證。按「汽車行駛時，駕駛人應注意車前狀況，並隨時
    採取必要之安全措施。」又汽車「行經無號誌之交岔路口時，應減速慢行，作隨
    時停車之準備。」道路交通安全規則第九十四條第三項、第九十三條第一項第四
    款分別定有明文，被告駕車行經該有無號誌之交岔路口，未注意車前狀況，亦未
    減速慢行，作隨時停車之準備，以致肇事，被告之行為自有過失甚明，惟僅應負
    肇事次因責任，而告訴人在本件車禍因支線道車未讓幹線道車先行，應負本件車
    禍之主因責任，況本件經送台灣省台南區車輛行車事故鑑定委員會鑑定結果，亦
    同此認定，有該會八十八年八月二十七日南鑑字第八八０七一五號鑑定書在卷可
    稽，益徵被告確有過失，雖告訴人於本件事故之發生應負主因責任，惟被告既與
    有過失，併合而為肇事之原因，被告自亦難免其過失之責。另告訴人因本件車禍
    所受之傷害，依其在警訊時之主張僅為「左手指挫傷」，而依警員所攝照片顯示
    告訴人之右手中指及無名指第二指節外側受有挫傷，是告訴人在警訊所謂左手指
    挫傷，應依右手指挫傷之誤，除此之外，告訴人在警訊並無另指稱有他處受傷之
    情事。告訴人在提起本件告訴時，雖另主張其受有「左臉頰擦傷、右眼眶部、右
    大腿及右小腿多處挫傷」等傷害，並提出台灣省立台南醫院（現更名為行政院衛
    生署台南醫院）驗傷證明書影本一紙為憑，然該張診斷證明書係告訴人於車禍之
    隔日始前往醫院看診，距本件車禍發生之日已相隔一日，則該張診斷證明書上所
    載之傷害是否因本件車禍所造成，抑或告訴人在車禍發生後，另又遭受其他事故
    而另受有該傷害，已非全屬無疑；況依該張診斷證明書上所載受傷之「瘀血」、
    「擦傷」，此傷害之均係皮肉受創所引發，雖非在受創時必能有即時反應，然亦
    不可能潛藏四、五個小時均未有瘀血、擦傷之表徵，而於隔日始出現瘀血及擦傷
    。本件車禍係於八十八年六月十一日九時十分許發生，告訴人之警訊筆錄則係在
    該日十四時五十分製作，其間相隔五小時又四十分鐘，而告訴人在車禍發生後五
    小時又四十分鐘之警訊時，除指訴其受有右手指之挫傷外，並無其他部位受傷之
    指訴，且依照片所示，其臉部亦無其他傷害之表徵，則單純一紙驗傷診斷書，尚
    不足以證明告訴人所受之傷害係因本件車禍所造成，則本案被告之過失犯行，所
    造成之告訴人受傷，應僅於告訴人之右手中指及無名指第二關指節所受之挫傷而
    已。又被告之過失行為與告訴人所受右手中指、無名指第二指節背面之挫傷間復
    有因果關係，從而本件事證已臻明確，被告過失之犯行，洵堪認定。
二、查被告乙○○因過失致被害人受傷，核其所為，係犯刑法第二百八十四條第一項
    之過失傷害罪。又被告在車禍發生後，在未被有偵查權之公務員或機關發覺其為
    犯嫌前，留在事故現場向到場處理之警員自承犯行，進而接受裁判，合乎自首之
    要件，應依刑法第六十二條前段減輕其刑。爰審酌被告之品行、應負肇事次因之
    過失程度、告訴人所受之傷害、肇事後未能與告訴人達成民事上之和解及其他一
    切情狀，量處如主文所示之刑，並諭知易服勞役之折算標準，以資懲儆。
據上論斷應依刑事訴訟法第二百九十九條第一項前段，刑法第二百八十四條第一項，
第六十二條前段，第四十二條第二項，罰金罰鍰提高標準條例第一條前段，第二條，
判決如主文。
本案經檢察官柯怡伶到庭執行職務。
中    華    民    國      八十九      年      二      月      二十二    日
                                臺灣臺南地方法院交通法庭
                                    法  官    王  國  忠
右正本證明與原本無異。
如不服本判決，應於判決送達後十日內向本院提出上訴狀( 應附繕本 )。
        書記官    胡  美  娟
中    華    民    國      八十九      年      二      月      二十五    日
附錄本案論罪科刑法條全文：
刑法第二百八十四條第一項：
因過失傷害人者，處六月以下有期徒刑、拘役或五百元以下罰金，致重傷者，處一年
以下有期徒刑、拘役或五百元以下罰金。


司法院資訊處製作；財團法人民間司法改革基金會備份。
